【裁判字號】    89,易,986
【裁判日期】    891229
【裁判案由】    妨害名譽
【裁判全文】
臺灣雲林地方法院刑事判決                          八十九年度易字第九八六號
    公  訴  人  臺灣雲林地方法院檢察署檢察官
    被      告  戊○○
右列被告因妨害名譽案件，經檢察官提起公訴（八十九年度偵字第四九○三號），本
院判決如左：
    主  文
戊○○公然侮辱人，處拘役伍拾日，如易科罰金，以參佰元折算壹日。
    事  實
一、緣庚○○、乙○○夫婦之子陳健德於民國八十九年一月二十八日遭戊○○之子郭
    建冬因駕車不慎撞及而死亡，庚○○與乙○○遂於八十九年八月十一日，在雲林
    縣北港鎮調解委員會與戊○○進行調解時，因雙方對調解金額無法達成共識，而
    發生爭執，戊○○竟以台語辱罵庚○○、乙○○：「你二個尪仔某，暗時閒閒沒
    歹誌作，專門生子出來乎人撞」、「幹你娘雞巴」等語
二、案經庚○○、乙○○訴由臺灣雲林地方法院檢察署檢察官偵查起訴。
    理  由
一、訊據被告戊○○固坦承於上開時地與告訴人庚○○、乙○○發生爭吵，並辱罵告
    訴人庚○○、乙○○：「你二個尪仔某，暗時閒閒沒歹誌作，專門生子出來乎人
    撞」等語之事實，惟否認有辱罵告訴人二人上開「幹你娘雞巴」之言語。惟查，
    右揭事實，業據告訴人庚○○、乙○○指訴綦詳，核與證人己○○、丁○○、丙○○及雲林縣口湖鄉調解委員會主席甲○○證述之情節大致相符。再參以被告既
    自承其以上開「你二個尪仔某，暗時閒閒沒歹誌作，專門生子出來乎人撞」等語
    之事實，足見被告對告訴人之態度已非友善致口出此種惡言，則被告繼而以一般
    三字經辱罵被告，亦與常情相符。又參諸被告先於本院審理時辯稱：我沒有說這
    種話，是乙○○來打我云云，嗣又供稱：我有說起訴書所載之辱罵言語，但是因
    告訴人他們也有罵我，並說要找人打我，所以我才罵他們等語，被告前後供述不
    符，益徵被告因臨訟心虛，所言純屬狡辯，不足採信。本件事證明確，被告犯行
    洵堪認定。是被告請求傳訊證人證明伊未罵三字經及告訴人毆打伊一節，核無必
    要，併此敘明。
二、查被告辱罵告訴人之地點，係在雲林縣北港鎮調解委員會辦公室，當時有七、八
    個人在場，其他人亦可自由進出，業據證人己○○證述屬實，核被告所為，係犯
    刑法第三百零九條第一項之公然侮辱人罪。被告以一公然侮辱行為辱罵告訴人二
    人，屬想像競合犯，應從一重論處公然侮辱人罪。被告同時地接續辱罵告訴人二
    人「你二個尪仔某，暗時閒閒沒歹誌作，專門生子出來乎人撞」、「幹你娘雞巴
    」等語，係以單一公然侮辱之故意，接續侵害同一法益，應成立一罪。又告訴人
    所指被告辱罵「你二個尪仔某，暗時閒閒沒歹誌作，專門生子出來乎人撞」等語
    ，雖未據起訴，然被告此部分所言之意，亦足以減損告訴人之聲譽，惟此部分與
    起訴部分同屬一罪，為起訴效力所及，本院自得一併審理。爰審酌被告之子駕車
    不慎撞死告訴人二人之子，被告不思和平解決與告訴人二人之金錢賠償問題，竟
    對痛失愛子之告訴人二人口出惡言，犯後仍飾詞狡辯及其犯罪之動機、目的、手
    段、品行、智識程度等一切情狀，量處如主文所示之刑，並諭知易科罰金之折算
    標準，以資懲儆。
據上論斷，應依刑事訴訟法第二百九十九條第一項前段，刑法第三百零九條第一項、
第五十五條、第四十一條，罰金罰鍰提高標準條例第一條前段、第二條，判決如主文
。
本案經檢察官王淑月到庭執行職務。
中      華      民      國      八十九    年    十二    月    二十九    日
                                        臺灣雲林地方法院刑事第二庭
                                            法  官  趙  思  芸
右正本證明與原本無異。
如不服本判決，應於判決送達後十日內，向本院提出上訴狀。（須附繕本）
                                            書記官  王  淑  美
中      華      民      國      八十九    年    十二    月    二十九    日
刑法第三百零九條
  公然侮辱人者，處拘役或三百元以下罰金。
  以強暴犯前項之罪者，處一年以下有期徒刑、拘役或五百元以下罰金。


司法院資訊處製作；財團法人民間司法改革基金會備份。
